【裁判字號】    89,訴,1693
【裁判日期】    890915
【裁判案由】    毒品危害防制條例
【裁判全文】
台灣台中地方法院刑事判決                        八十九年度訴字第一六九三號
    公  訴  人  台灣台中地方法院檢察署檢察官
    被      告  甲○○
右列被告因違反毒品危害防制條例案件，經檢察官提起公訴（八十九年度毒偵字第三
六００號），本院判決如左：
    主    文
甲○○連續施用第一級毒品，處有期徒刑拾月；扣案之海洛因柒包（驗餘共淨重參點
陸柒公克、包裝共重貳點貳參公克，純質共淨重零點伍捌公克），沒收銷燬之。又連
續施用第二級毒品，處有期徒刑捌月，扣案之安非他命柒包（含袋共重玖點貳公克）
，沒收銷燬之。應執行有期徒刑壹年肆月，扣案海洛因柒包（驗餘共淨重參點陸柒公
克、包裝共重貳點貳參公克，純質共淨重零點伍捌公克）及安非他命柒包（含袋共重
玖點貳公克），均沒收銷燬之。
    事    實
一、甲○○前曾於民國八十八年間因施用毒品案件，先後經本院以八十八年度毒聲字
    第四七七一號、第七一一四號裁定送觀察、勒戒後，均認無繼續施用毒品之傾向
    ，由檢察官分別於八十八年八月十八日、同年十二月二十三日以八十八年度毒偵
    字第一一七號、第二五五九號處分不起訴確定在案。詎甲○○猶不知悔改，復基
    於施用第一級毒品海洛因之概括犯意，自八十九年三月底某日起至同年五月二十
    二日下午十時許止，每二日一次，在其位於台中縣太平市○○路三一三號十樓之
    租住處，以將海洛因置於香煙中點火產生煙霧之施用方式，連續施用第一級毒品
    海洛因多次。甲○○另基於施用第二級毒品安非他命之概括犯意，自八十九年三
    月底某日起至同年五月二十二日下午十時許止，每二日一次，在其上開同一租住
    處，以將安非他命置於鋁箔紙上燒烤產生煙霧之方式，連續施用第二級毒品安非
    他命多次。嗣於同年五月二十三日上午二時許，在上開租住處為警查獲，並扣得
    甲○○所有之海洛因柒包（驗餘共淨重參點陸柒公克、包裝共重貳點貳參公克，
    純質共淨重零點伍捌公克）及安非他命柒包（含袋共重玖點貳公克）。
二、案經台中市警察局第一分局報請台灣台中地方法院檢察署檢察官偵查起訴。
    理    由
一、訊據被告甲○○對於上開事實均供承不諱，而台中市警察局第一分局於八十九年
    五月二十三日所採集被告甲○○之尿液，經送檢驗之結果，確呈嗎啡陽性之反應
    ，有台中市衛生局煙毒尿液檢驗成績書附卷足參，此外復有甲○○所有之毒品海
    洛因柒包（驗餘共淨重參點陸柒公克、包裝共重貳點貳參公克，純質共淨重零點
    伍捌公克）及安非他命柒包（含袋共重玖點貳公克）扣案可証，是足認被告甲○
    ○上開之自白，核與事實相符。又扣案之結晶物柒包，確均係毒品海洛因，驗餘
    共淨重參點陸柒公克，包裝共重貳點貳參公克，純質共淨重零點伍捌公克，有法
    務部調查局鑑定通知書附卷足參，應認為實。被告前曾因施用毒品案件，先後經
    本院以八十八年度毒聲字第四七七一號、第七一一四號裁定送觀察、勒戒後，均
    認無繼續施用毒品之傾向，由檢察官分別於八十八年八月十八日、同年十二月二
    十三日以八十八年度毒偵字第一一七號、第二五五九號處分不起訴確定在案，有
    台灣台中地方法院檢察署刑案資料查註紀錄表在卷足憑，故被告甲○○本次再施
    用第一級毒品海洛因及第二級毒品安非他命，係屬三犯。本件事證明確，被告上
    開犯行，堪以認定。
二、核被告甲○○所為，分別係違反毒品危害防制條例第十條第一項之施用第一級毒
    品海洛因罪、同條第二項之施用第二級毒品安非他命罪。其施用前持有第一級、
    第二級毒品之低度行為，分別為其施用第一級、第二級毒品之高度行為所吸收，
    均不另論罪。被告先後多次施用第一級毒品海洛因及安非他命之犯行，均時間緊
    接，觸犯構成要件相同之罪，顯均係基於概括犯意為之，均為連續犯，應分別依
    刑法第五十六條之規定，分別以一罪論。被告所犯上開二罪之間，犯意各別，行
    為互殊，應予分論併罰。爰審酌被告犯罪之動機、目的、手段及前因施用毒品經
    一次觀察勒戒後，因認無繼續施用傾向，為檢察官不起訴處分後，卻仍再犯本案
    之罪，而施用上開第一級、第二級毒品係屬自戕之行為，及犯罪後之態度尚稱良
    好，坦認犯行等一切情狀，分別量處如主文所示之刑，並定其應執行之刑。扣案
    之海洛因柒包（驗餘共淨重參點陸柒公克、包裝共重貳點貳參公克，純質共淨重
    零點伍捌公克）及安非他命柒包（含袋共重玖點貳公克），均屬毒品，應依毒品
    危害防制條例第十八條第一項前段之規定，均沒收銷燬之。
據上論斷，應依刑事訴訟法第二百九十九條第一項前段，毒品危害防制條例第十條第
一項、第二項、第二十條第三項前段、第十八條第一項前段，刑法第十一條前段、第
五十六條、第五十一條第五款，判決如主文。
中      華      民      國    八十九    年    九        月    十五      日
                              台灣台中地方法院刑事第六庭
                                  法  官  許  惠  瑜
右正本證明與原本無異。
如不服本判決，應於送達後十日內向本院提出上訴狀(須附繕本)，上訴於台灣高等
法院台中分院。
      書記官
中      華      民      國    八十九    年    九        月    十五      日
附錄法條：
毒品危害防制條例第十條第一項
施用第一級毒品者，處六月以上五年以下有期徒刑。
毒品危害防制條例第十條第二項
施用第二級毒品者，處三年以下有期徒刑。


司法院資訊處製作；財團法人民間司法改革基金會備份。
